臺灣高雄地方法院刑事判決　　　　　　　 96年度易字第857號
公　訴　人　臺灣高雄地方法院檢察署檢察官
被　　　告　乙○○
上列被告因業務侵占案件，經檢察官提起公訴（起訴案號：臺灣
高雄地方法院檢察署95年度偵字第29595 號），於本院準備程序
被告就被訴事實為有罪之陳述，經審判長告知被告簡式審判程序
意旨，並聽取當事人之意見後，本院合議庭裁定由受命法官獨任
依簡式審判程序審理、判決如下：
    主  文
乙○○犯業務侵占罪，處有期徒刑陸月，如易科罰金，以新臺幣
壹仟元折算壹日。緩刑貳年。
    事  實
一、乙○○於民國（下同）95年9 月間，任職在高雄市苓雅區○
    ○○路87號6 樓之1 德元通運有限公司（下稱德元公司）之
    載貨運送駕駛司機，負責為德元公司之客戶燁聯鋼鐵股份有
    限公司（下稱燁聯公司）載貨運送駕駛司機之業務，為從事
    業務之人，詎其因子女註冊費用、生活費用經濟一時困窘，
    竟基於意圖為自己不法所有之犯意，於95年9 月28日18時45
    分許，乘其為德元公司駕駛車牌號碼807-HQ 號 、板台號碼
    ＵＦ42號連結車，由綜恒報關企業股份有限公司出發載燁聯
    公司所有之廢碳鋼一批，駛往高雄縣岡山鎮○○里○○街60
    0 號燁聯公司儲運處時，利用運送廢碳鋼載貨業務之中途運
    送機會，將上開燁聯公司所有之廢碳鋼一批中之3060公斤許
    重量之廢碳，以變易持有為所有之意思，予以侵占入己後，
    於日20時30分許，在高雄縣岡山鎮嘉興水泥廠旁空地，再販
    賣予不知情之顏復城並交付之，得款新臺幣（下同）1 萬8
    千元。嗣乙○○以砂石混入上開所餘廢碳鋼中，俾便回復原
    先載貨重量，惟因因砂石裝載過多，於95年9 月28日21時23
    分許，駛抵上開燁聯公司儲運處時，經燁聯公司過磅發覺有
    異，報警查悉上情。
二、案經燁聯鋼鐵股份有限公司訴由高雄縣政府警察局岡山分局
    報告臺灣高雄地方法院檢察署檢察官偵查起訴。
    理  由
壹、程序方面
一、按除被告所犯為死刑、無期徒刑、最輕本刑為三年以上有期
    徒刑之罪或高等法院管轄第一審案件者外，於法院行準備程
    序進行中，被告先就被訴事實為有罪之陳述時，審判長得告
    知被告簡式審判程序之旨，並聽取當事人、代理人、辯護人
    及輔佐人之意見後，裁定進行簡式審判程序；且受命法官行
    準備程序，與法院或審判長有同一之權限；又簡式審判程序
    之證據調查，不受刑事訴訟法第159 條第1 項、第161 條之
    2 、第161 條之3 、第163 條之1 及第164 條至第170 條規
    定之限制，刑事訴訟法第273 條之1 第1 項、第279 條第2
    項前段、第273 條之2 分別定有明文。
二、查本件被告所犯為死刑、無期徒刑、最輕本刑為三年以上有
    期徒刑以外之罪，且非高等法院管轄第一審之案件，其於準
    備程序就前揭被訴事實為有罪之陳述，經受命法官告知簡式
    審判程序之旨，並聽取當事人之意見後，本院認無不得或不
    宜改依簡式審判程序進行之處，爰依刑事訴訟法第273 條之
    1 第1 項、第284 條之1 ，裁定本件由受命法官獨任進行簡
    式審判程序，合先敘明。
貳、實體方面
一、上揭事實，業據被告乙○○於本院96年3 月13日準備程序、
    審判程序時均供承不諱，核與告訴代理人即證人燁聯公司儲
    運處廢鋼管理課股長丙○○於95年10月5 日警詢、95年11月
    24日偵訊中之證述情節相符，互核與證人顏復城於95年10月
    16日警詢之證述情節亦符合，並有上開車號807-HQ之車主姓
    名德元通運有限公司之汽車車籍資料（見本院卷內第23頁）
    、高雄縣警察局岡山分局嘉興派出所受理刑事案件報案三聯
    單、車號80 7-HQ 司機資料及廢碳鋼遭調包重量差異、燁聯
    鋼鐵股份有限公司地磅憑單、綜恆報關企業股份有限、綜恆
    報關企業股份有限公司發送通知單、燁聯鋼鐵股份有限公司
    進口原料碼頭作業車檢表、燁聯公司散裝鋼鐵過磅資料明細
    表、及照片12紙等在卷可稽（見高縣岡警偵移字第09500151
    32號卷第11頁至第31頁），是被告自白與事實相符，堪予採
    信，而本件事證明確，其犯行洵堪認定。
二、核被告乙○○負責為德元公司之客戶燁聯公司載貨運送駕駛
    司機之業務，係為執行業務之人，將上開業務上持有燁聯公
    司所有廢碳鋼共3060公斤許，易持有為所有，予以侵占入己
    後再轉售得款1 萬8 千元之行為，係犯刑法第336 條第2 項
    業務侵占罪。爰審酌被告因家中經濟狀況不佳，生活支出入
    不敷出，竟利用職務上機會，侵占業務上持有上開廢碳鋼得
    款1 萬8 千元，其所為實不足取，惟念及其犯後坦承全部犯
    行，且有悔改之意，及其犯罪之動機、方法及手段、生活狀
    況等一切情狀，量處如主文所示之刑，並斟酌本件被告職業
    為司機，經濟狀況不富裕等情，有警詢筆錄可參，乃諭知如
    易科罰金從輕以新臺幣1,000 元折算1 日，以資懲戒。又被
    告前未曾受有期徒刑以上刑之宣告，此有臺灣高等法院被告
    前案紀錄表可按，其因一時貪圖利益，致罹刑典，事後已坦
    承犯行，深具悔意，並經告訴代理人丙○○於95年11月24日
    偵訊時表示：公司主管願意給被告一次自新機會等語（見偵
    卷第10頁），並有被告二位目前就讀高職、五專兒子之全戶
    戶籍資料在卷可佐，是本件被告因二位子女開學註冊費用、
    生活費用經濟一時困窘，致罹刑典，且犯後坦認犯行，頗具
    悔改之意，因此，本件被告經此偵審教訓後，當知所警惕，
    本院認尚無逕對被告施以短期自由刑之必要，自可先賦予被
    告非在監之處遇，故上開對被告宣告之刑，本院認以暫不執
    行為適當，爰諭知宣告緩刑二年，用啟自新。
據上論斷，應依刑事訴訟法第273 條之1 第1 項、第284 條之1
、第299 條第1 項前段，刑法第336 條第2 項、第41條第1 項前
段、第74條第1 項第1 款，刑法施行法第1 條之1 ，判決如主文
。
本案經檢察官甲○○到庭執行職務。
中    華    民    國    96    年 　 3     月    23 　 日
                  刑事第三庭  法    官  施添寶
以上正本證明與原本無異。
如不服本判決，應於收受判決書送達之日起10日內，向本院提出
上訴狀。
中    華    民    國    96    年 　 3     月    23 　 日
 　　　　　　　　　　　       書 記 官  王翌翔
附錄本判決論罪科刑法條
刑法第336條第2項
對於業務上所持有之物，犯前條第1項之罪者，處6月以上5年以
下有期徒刑，得併科3千元以下罰金。
